【裁判字號】    95,易,1047
【裁判日期】    951009
【裁判案由】    竊盜
【裁判全文】
臺灣桃園地方法院刑事判決              95年度易字第1047號
公  訴  人  臺灣桃園地方法院檢察署檢察官
被      告  甲○○
上列被告因竊盜案件，經檢察官提起公訴（95年度偵字第15149
號），被告於本院準備程序進行中，就被訴事實為有罪之陳述，
經本院告知簡式審判程序意旨，並聽取公訴人及被告之意見後，
本院合議庭裁定依簡式審判程序審理，本院判決如下：
    主  文
甲○○攜帶兇器竊盜，累犯，處有期徒刑壹年肆月。
    事  實
一、甲○○曾於民國（下同）90、91年間因犯竊盜、贓物等罪，
    經本院分別判處有期徒刑4 月、7 月、10月及拘役40日，經
    接續執行，於93年5 月28日執行完畢；復於94年間再犯竊盜
    罪，經本院判處有期徒刑壹年貳月，95年4 月28日執行完畢
    。猶不知悔改，復意圖為自己不法之所有，於95年7 月14日
    晚間6 時許，攜帶其向友人借得客觀上可供兇器使用之油壓
    剪1 支、鐵剪2 支、小鐮刀2 支、美工刀1 支，至桃園縣觀
    音鄉○○○路11號之「立澄科技股份有限公司」（以下稱立
    澄公司），以上開工具剪斷立澄公司所有之電纜線140 公斤
    ，得手後即逃離現場。嗣於隔日（15日）凌晨零時30分許，
    為警在桃園縣蘆竹鄉○○路○段136 號處為警查獲，並扣得
    上開油壓剪1 支、鐵剪2 支、小鐮刀2 支、美工刀1 支。
二、案經桃園縣政府警察局龜山分局報請臺灣桃園地方法院檢察
    署檢察官偵查起訴。
    理  由
一、被告甲○○所犯係死刑、無期徒刑、最輕本刑為3 年以上有
    期徒刑以外之罪，被告於準備程序中就被訴事實為有罪之陳
    述，經法官告知簡式審判程序之旨，並聽取公訴人、被告之
    意見後，合議庭認為適宜，依刑事訴訟法第273 條之1 第1
    項規定，裁定由受命法院獨任進行簡式審判程序，先此敘明
    。
二、上揭事實，業據被告坦承不諱，核與證人即立澄公司員工魏
    明丰於警詢時之指述相符，並有贓物認領保管單1 紙、採證
    照片18張、搜索扣押筆錄1 份及上開扣案之油壓剪、鐵剪、
    小鐮刀、美工刀等件可資佐證，足認被告上開不利於己之自
    白與事實相符，堪以採信。本件事證明確，被告之犯行洵堪
    認定，應依法論罪科刑。
三、按油壓剪、鐵剪、小鐮刀、美工刀均係金屬製品，質硬而型
    尖，客觀上足以危害他人生命、身體之安全，自屬兇器。核
    被告持上開扣案工具竊取立澄公司電纜線所為，係犯刑法第
    321 條第1 項第3 款之攜帶兇器竊盜罪。被告曾於90、91年
    間因犯竊盜、贓物等罪，經本院分別判處有期徒刑4 月、7
    月、10月及拘役40日，經接續執行，於93年5 月28日執行完
    畢；復於94年間再犯竊盜罪，經本院判處有期徒刑壹年貳月
    ，95年4 月28日執行完畢，此有臺灣高等法院被告前案紀錄
    表在卷可按，其前受有期徒刑執行完畢，於五年以內故意再
    犯本件最重本刑為有期徒刑以上之罪，為累犯，應依刑法第
    47條第1 項之規定加重其刑。爰審酌被告前有多次犯罪紀錄
    ，素行不良，又年輕力壯，不思以正當方法獲取生活所需，
    攜帶兇器進行竊盜，對社會治安及被害人人身安全產生重大
    危害，及其犯罪後之態度等一切情狀，量處如主文所示之刑
    。至被告所持以竊盜之油壓剪、鐵剪、小鐮刀、美工刀，均
    係被告向其友人紀文和借用等情，業經被告於本院審理時陳
    述明確，核與證人紀文和於偵訊時陳述相符，是上開扣案工
    具既非被告所有，爰不宣告沒收。
四、再公訴人雖聲請諭知被告令入勞動場所強制工作，惟依竊盜
    犯贓物犯保安處分條例第3 條第1 項之規定，宣告被告應於
    刑之執行前令入勞動處所強制工作者，係指「有犯罪之習慣
    者」。其「刑之執行前，令入勞動場所強制工作」宣告之規
    定係得宣告，並非必宣告，法官有其裁量權。查本案被告雖
    有多次竊盜前科，然被告於91年間因犯竊盜罪經判刑執行後
    ，至94年間再犯竊盜罪，而本案竊盜係於95年7 月14日再犯
    ，是從被告犯罪時間觀察，尚無法認定被告係長期持續行竊
    ，況佐以被告前開竊盜所得尚寡，顯非以此為業、恃此為生
    ，故難僅以被告前有多次竊盜犯行，即認被告有竊盜之犯罪
    習慣或以之為常業，故核與竊盜犯贓物犯保安處分條例所定
    要件未合。況被告於本院審理時坦承犯有前開竊盜犯行，態
    度尚佳，且本院亦已將被告前述竊盜前科紀錄採為量刑之依
    據，因認被告經前開主文所示有期徒刑之執行後，已足以袪
    除其犯罪之惡習，並收教化矯治之效，爰不另為強制工作之
    諭知。
據上論斷，依刑事訴訟法第第273 條之1 第1 項、第299 條第1
項前段，刑法第321 條第1 項第3 款、第47條第1 項，判決如主
文。
本案經檢察官何嘉仁到庭執行職務。
中    華    民    國    95    年    10    月    9     日
                  刑事第七庭    法  官  劉為丕
以上正本證明與原本無異。
如不服本判決，應於判決送達後10日內向本院提出上訴狀（應附
繕本）。
                                書記官  顏美惠
中    華    民    國    95    年    10    月    11    日
附錄本案論罪科刑法條：
中華民國刑法第321條
（加重竊盜罪）
犯竊盜罪而有左列情形之一者，處 6 月以上、 5 年以下有期徒刑：
一  於夜間侵入住宅或有人居住之建築物、船艦或隱匿其內而犯之者。
二  毀越門扇、牆垣或其他安全設備而犯之者。
三  攜帶兇器而犯之者。
四  結夥三人以上而犯之者。
五  乘火災、水災或其他災害之際而犯之者。
六  在車站或埠頭而犯之者。
前項之未遂犯罰之。


司法院資訊處製作；財團法人民間司法改革基金會備份。
